【裁判字號】    98,裁,2225
【裁判日期】    980917
【裁判案由】    不予續僱
【裁判全文】
最  高  行  政  法  院  裁  定
                                      98年度裁字第2225號
上  訴  人  甲○○
被 上訴 人  財政部財稅資料中心
代  表  人  乙○○
上列當事人間不予續僱事件，上訴人對於中華民國98年5月25日
臺北高等行政法院97年度再字第165號判決，提起上訴，本院裁
定如下：
    主  文
上訴駁回。
上訴審訴訟費用由上訴人負擔。
    理  由
一、按對於高等行政法院判決之上訴，非以其違背法令為理由，
    不得為之，行政訴訟法第242條定有明文。依同法第243條第
    1項規定，判決不適用法規或適用不當者，為違背法令；依
    同法第243條第2項規定，判決有該條項所列各款情形之一者
    ，為當然違背法令。又提起上訴，應以上訴狀表明上訴理由
    並應添具關於上訴理由之必要證據，復為同法第244條第1項
    第4款及第2項所明定。是當事人提起上訴，如以原審判決有
    不適用法規或適用不當為理由時，其上訴狀應有具體之指摘
    ，並揭示該法規之條項或其內容；如以原審判決有行政訴訟
    法第243條第2項所列各款情形為理由時，其上訴狀應揭示合
    於該條款之事實。上訴狀或理由書如未依上述方法表明，或
    其所表明者顯與上開法條規定之違背法令情形不相合時，即
    難認為已合法表明上訴理由，其上訴自非合法。
二、緣上訴人受僱於被上訴人擔任資料整理及登錄工作，其於民
    國（下同）73年間參加被上訴人舉辦之程式初級班訓練課程
    獲結業及格證書，因未能取得送審資格及獲晉升納編為設計
    員，乃於94年4月27日向被上訴人主張其參加被上訴人之考
    選甄試合格並經訓練及格，該梯次合格人員中僅上訴人未獲
    送審資格，人事作業有所疏失云云，經被上訴人提交93年下
    半年及94年上半年第7次考績委員會會議決議「本中心舉辦
    之補實甄試，張員未被選用，因此無法取得晉升資格…」，
    被上訴人乃以94年7月12日資人字第0941400352號函復稱：
    上訴人為約僱人員，不符「財政部財稅資料處理及考核中心
    擬任人員資歷審查注意事項」規定之設計員之任用資格，上
    訴人須先取得作業員之資格後，遇有職缺，再佐以「程式初
    級班訓練課程」成績及格證明，才有機會晉升為設計員等語
    ，否准上訴人所請，上訴人不服該函，提起訴願，經財政部
    95年2月9日台財訴字第09400656880號（案號：第00000000
    號）訴願決定不受理，上訴人仍不服而提起行政訴訟，經臺
    北高等行政法院95年訴字第1171號判決（下稱原確定判決）
    駁回，上訴人提起上訴，經本院97年度裁字第3588號認為上
    訴不合法，裁定駁回而確定。嗣上訴人以原確定判決有行政
    訴訟法第273條第1項第14款之再審事由，向臺北高等行政法
    院提起再審之訴，經原審法院判決駁回再審之訴後，提起本
    件上訴。
三、上訴意旨雖主張：上訴人符合升委任設計員資歷，上訴人依
    據「行政院暨所屬機關約僱人員僱用辦法」及「約僱人員僱
    用及管理要點」持續僱用，且列入年度預算之專任人員，上
    訴人薪點早已晉至280薪點，職務相當委任五職等，應符合
    升任委任設計員之資格；依財政部財稅資料處理及考核中心
    擬任人員資歷審查注意事項第9點有關資歷之規定可知，上
    訴人服務於被上訴人，擔任資訊、資料處理工作之約僱人員
    ，雖非屬雇員、作業員，但符合擔任「其他委任職務」之人
    甚明；被上訴人一直推辭上訴人未符合從事「其他委任職務
    」，上訴人之資格明顯受到歧視，於法難合；上訴人參加被
    上訴人所舉辦之公開、公平考選甄試合格並經訓練合格在先
    ，日後被上訴人卻以歧視身分資格不符為由拒絕上訴人晉升
    ，違反行政程序法所定考試平等原則；原判決理由雖亦引財
    政部財稅資料處理及考核中心擬任人員資歷審查注意事項第
    9點規定，但卻擴大判定，逕認上訴人「非屬被上訴人雇員
    、作業員、擔任其他委任職務人員、約僱設計人員甚明」，
    原判決漏未考量上訴人「作業員」以外之資格，即逕行判認
    上訴人非屬「其他委任職務」之人，顯有判決不適用法規或
    適用法規不當之情形；原判決未依職權或上訴人之聲請命被
    上訴人提供相關簽呈或函文等證據，違反行政訴訟法第133
    條、第134條等法律規定，即有同法第242條及第243條違背
    法令得提起上訴之適用，並聲請本院於上訴人「上訴聲明之
    範圍內調查之」；上訴人戮力從公之外，猶按相關計畫或規
    定參加甄試並獲合格，依正常合理之期待，上訴人即有正當
    合理之信賴，原判決雖提及上訴人所指稱之信賴保護原則，
    然未附理由即逕認未違信賴保護原則，有行政訴訟法第243
    條第2項第6款判決不備理由，其判決當然違背法令等語。惟
    核其上訴理由，無非係對於原處分或原確定判決不服之理由
    ，而未具體表明本件再審案之原審判決有如何合於不適用法
    規、適用法規不當、或行政訴訟法第243條第1項及第2項第6
    款所列之情形，難認對原審判決之如何違背法令已有具體之
    指摘。依首開規定及說明，應認其上訴為不合法。
四、依行政訴訟法第249條第1項前段、第104條、民事訴訟法第9
    5條、第78條，裁定如主文。
中    華    民    國    98    年    9     月    17    日
                    最高行政法院第七庭
                        審判長法官  藍  獻  林
                              法官  廖  宏  明
                              法官  張  瓊  文
                              法官  姜  素  娥
                              法官  林  文  舟
以  上  正  本  證  明  與  原  本  無  異
中    華    民    國    98    年    9     月    18    日
                              書記官  邱  彰  德


司法院資訊處製作；財團法人民間司法改革基金會備份。
